---
title: "Analisi bibliometrica della letteratura scientifica dell'IZSLER"
highlighter: prettify
mode: selfcontained
output:
  html_document:
    df_print: paged
framework: bootstrap
---
<style>
body{
  font-family: 'Oxygen', sans-serif;
  font-size: 12px;
  line-height: 24px;
}

h1,h2,h3,h4 {
  font-family: 'Raleway', sans-serif;
}

.container { width: 500px; }
h3 {
  background-color: #D4DAEC;
  text-indent: 100px; 
}
h4 {
  text-indent: 100px;
}

g-table-intro h4 {
  text-indent: 0px;
}
</style>

```{r global, include=FALSE}
library(tidyverse)
library(bibliometrix)
library(Matrix)
library(stringr)
library(igraph)
library(FactoMineR)
library(factoextra)
library(scholar)
library(topicmodels)
library(tidytext)
library(tm)
library(ggthemes)
library(DT)
library(knitr)
library(kableExtra)

izsler<- readFiles("wos1izsler.bib","wos2izsler.bib","wos3izsler.bib")
izsler <- convert2df(izsler, dbsource = "wos", format = "bibtex")
```

L'analisi è stata condotta su dati estratti dal database citazionale Web of Science (WoS) utilizzando la seguente stringa di ricerca nel campo 
Organization-Enhanced: 

IZS Lombardia e Emilia

WoS ha codificato l'IZSLER in tutte le sue modalità di espressione nei diversi lavori sotto il codice IZS Lombardia e Emilia, questo permette una maggiore efficacia nel recupero degli articoli, rispetto ad altri database citazionali ( Scopus, PubMed, Scholar)



###Informazioni principali

```{r , echo=FALSE, include=FALSE}
results <-biblioAnalysis(izsler, sep = ";")
S<-summary(results, k = 10, pause = FALSE)
```

```{r echo=FALSE}
kable(S$MainInformationDF) %>% 
   kable_styling(bootstrap_options = c("striped",full_width = F, position = "float_right"))
```




##Produttività
```{r echo=FALSE}
izsler %>% 
  filter(PY>=2005 & PY<2019) %>% 
  group_by(PY) %>% 
  summarise(n=n()) %>% 
  ggplot(aes(x=PY, y=n))+geom_point(stat = "identity")+
  geom_line(stat="identity")+
  labs(x="Anno di pubblicazione", y="Numero articoli pubblicati")+
  scale_x_continuous(breaks=c(2005:2018))
```

###Sorgenti 
Periodo (2015-2019)
```{r echo=FALSE}
izsler %>% 
  filter(PY>=2015 & PY<=2019) %>% 
  group_by(SO) %>% 
  summarise(n=n()) %>% 
  top_n(10, n) %>% 
  arrange(n) %>% 
  mutate(SO = factor(SO, unique(SO))) %>%
  ggplot(aes(x=SO, y=n))+geom_bar(stat = "identity", fill="red")+coord_flip()
```

